最高法院刑事判決　　　　　　　　　　　　　　　八十七年度台上字第一六一七號
　　上　訴　人　甲○○
右上訴人因詐欺案件，不服台灣高等法院台中分院中華民國八十六年十二月三十日第
二審判決（八十六年度上訴字第一七六六號，起訴案號：台灣台中地方法院檢察署八
十六年度偵字第五三○三號），提起上訴，本院判決如左：
    主  文
上訴駁回。
    理  由
按刑事訴訟法第三百七十七條規定，上訴於第三審法院，非以判決違背法令為理由，
不得為之。是提起第三審上訴，應以原判決違背法令為理由，係屬法定要件。如果上
訴理由狀並未依據卷內訴訟資料，具體指摘原判決不適用何種法則或如何適用不當，
或所指摘原判決違法情事，顯與法律規定得為第三審上訴理由之違法情形，不相適合
時，均應認其上訴為違背法律上之程式，予以駁回。本件原判決係引用第一審判決所
記載之事實與證據。而第一審判決則依憑上訴人甲○○在警訊及檢察官偵查中之自白
，核與共犯廖萬全（另案判決不受理）供認情節相符，復有查扣之交易資料一張、聯
絡資料三張、名片九張、人頭支票發票人魏正崙之印鑑章一枚為憑等證據，認定上訴
人有其事實欄所載之犯行，對於上訴人事後翻異前供，僅供認受僱於廖萬全，否認有
參與犯罪情事，認為不足採信，亦已詳加指駁。原判決並說明上訴人所為，係犯刑法
第三百四十條之常業詐欺罪，上訴人與廖萬全及綽號「小黃」與自稱「余東隆」之該
二名不詳姓名男子，暨各購買人頭支票者間，有犯意聯絡及行為分擔，均為共同正犯
之理由，復認檢察官提起第二審上訴，指摘第一審判決僅量處上訴人有期徒刑一年二
月，量刑過輕，且予以宣告緩刑四年，未盡妥適，為有理由，因將第一審判決撤銷，
仍論上訴人以共同常業詐欺罪，改量處有期徒刑一年八月，未再諭知緩刑。上訴人上
訴意旨略謂：原判決認定上訴人之犯行，除憑上訴人之自白及查扣之支票外，並無證
據，且原判決雖認上訴人與各該購支票者間，有犯意聯絡及行為分擔，但並未明其
所憑之證據及理由，有判決不載理由之當然違背法令；上訴人僅依廖萬全之指示，將
支票交付購買之人，購買者於購買當時有無告知上訴人支票用途，關係上訴人有無犯
意之聯絡，原判決對此未加調查，徒以主觀之臆測，為判決之唯一理由，亦屬違法云
云。惟查原判決並非僅憑上訴人之自白為唯一之證據，尚調查上開其他證據，證明其
自白與事實相符，亦非以所謂臆測之詞為判決之唯一理由，復已綜合調查所得之卷證
資料得其心證，確認上訴人與廖萬全及綽號「小黃」與自稱「余東隆」暨其他購買人
頭支票者間，基於意圖為自己不法所有之犯意聯絡，而有本件犯行，並就彼等間，如
何有犯意聯絡及行為分擔，詳述其理由。從形式上觀察，並無上訴意旨所指摘之違背
法令情事。核其上訴，並未依據原判決及卷證資料，具體表明原判決如何違背法令，
徒憑己意，漫加爭論，殊非適法之第三審上訴理由，應認其上訴為違背法律上之程式
，予以駁回。
據上論結，應依刑事訴訟法第三百九十五條前段，判決如主文。
中      華      民      國    八十七    年      五      月     八       日
                              最高法院刑事第二庭
                                  審判長法官  施  文  仁
                                        法官  陳  炳  煌
                                        法官  張  淳  淙
                                        法官  洪  文  章
                                        法官  林  錦  芳
      右正本證明與原本無異
                                              書  記  官
中      華      民      國    八十七    年      五      月     十三     日
